臺灣板橋地方法院交通事件裁定　　　　 94年度交聲字第427號
原處分機關　交通部公路總局臺北區監理所
異　議　人
即受處分人　甲○○
代　理　人　吳昆山
上列異議人因違反道路交通管理處罰條例案件，對於交通部公路
總局臺北區監理所於民國94年3 月15日以北監自裁字裁40-ZBC00
4650號違反道路交通管理事件裁決書所為之處分，聲明異議，本
院裁定如下：
    主  文
異議駁回。
    理  由
一、異議意旨略以：異議人於民國93年11月24日下午2 時52分許
    ，駕駛車牌號碼3A-1289 號自小客車，行經國道三號公路南
    向125.7 公里處，因在高速公路超速行駛之違規，經警逕行
    舉發，異議人之上開車輛與後面的大貨車行駛於同一線上，
    後面大貨車緊跟在車後不到半個車身距離，依常理，異議人
    之自小客車若有超速，與後面大貨車的距離一定會拉長，又
    大貨車在國道行駛的速限是90公里，若舉發單位堅持認定有
    超速之嫌，必定是大貨車而非異議人之自小客車，有採證照
    片可證，異議人對本件舉發事實甚難甘服，爰依法聲明異議
    云云。
二、按汽車行駛高速公路應依速限標誌指示；又汽車行駛於高速
    公路或設站管制之道路，而不遵管制之規定者，處汽車駕駛
    人新臺幣（下同）三千元以上六千元以下罰鍰，高速公路交
    通管制規則第5 條第1 項前段及道路交通管理處罰條例第33
    條第1 項分別定有明文。而汽車駕駛人駕駛汽車違反道路交
    通管理處罰條例第三十三條第一項規定者，除應依該條所規
    定之罰鍰處罰外，予記違規點數一點，道路交通管理處罰條
    例第63條第1 項第1 款亦定有明文。
三、經查：本件異議人即受處分人甲○○所有之車牌號碼3A-128
    9 號自小客車於93年11月24日下午2 時52分許，行經國道三
    號公路南下125.7 公里處，因限速110 公里，經雷達（射）
    測定行車時速為123 公里，超速13公里之違規事實，經國道
    公路警察局第二警察隊後龍分隊警員乙○○依據採證照片逕
    行舉發，異議人於94年1 月13日向原處分機關提出申訴，經
    原舉發機關於94年2 月25日以公警二交字第0940270167號函
    知異議人「查本隊所使用之雷射測速照相系統，其精確性乃
    無庸置疑，該儀器一經感應超速即瞬間拍照取證，僅對準一
    車測速拍攝，一次只測一部車，絕無誤拍他車之可能（以違
    規相片圖十字中心點為測速車），本案超速行駛無訛，逕行
    舉發於法並無不合」，嗣原處分機關於94年3 月15日以北監
    自裁字裁40-ZBC004650號違反道路交通管理事件裁決書，依
    道路交通管理處罰條例第33條第1 項及第63條第1 項第1款
    之規定，裁處異議人即受處分人罰鍰新臺幣三千元，並記違
    規點數一點，異議人於同日收受該裁決書，嗣於同年月21日
    提出聲明異議等情，有上開裁決書、掛號郵件收件回執、申
    訴書、內政部警政署國道公路警察局舉發違反道路交通管理
    事件通知單、原舉發機關上開函件及採證照片一幀等件影本
    附卷可稽。又證人即本件舉發警員乙○○於本院訊問時到庭
    證稱：當時所使用的雷射測速照相系統是移動式，由我操作
    ，我當時是坐在巡邏車上，依照片所示，異議人車子是在第
    四個車道，異議人車子當時的位置離匝道入口不到兩百公尺
    ，匝道進入高速公路有一個加速車道，異議人車子的位置就
    在加速車道那裡。機器是固定的，放在巡邏車的前面，機器
    會自動偵測全部車道裡面有超過速度的車輛，我當時設定的
    速度是一百二十三公里，偵測到有超過該時速車輛時，機器
    就會自動照相等語，及本院詢其「有無可能當時測到的是異
    議人車子後面的大貨車？」，證人乙○○答稱「不可能，照
    片上面有一個白色的十字標，偵測到車輛速度超過的時候，
    那個十字標就會對準那部車子」，本院復詢其「當時雷射測
    速照相系統有無偵測到異議人後面大貨車是否有超速？」，
    證人答稱「沒有，因為後面那部大貨車若是有超速的話，雷
    射測速照相系統會緊接著拍攝，我有查閱過，並沒有拍攝到
    後面那一部大貨車超速的資料」，本院再詢其「你的意思是
    否就是那部大貨車時速沒有超過一百二十三公里？」，證人
    答稱「是的」（見本院94年6 月3 日訊問筆錄），並當庭提
    出採證照片二張為證。就證人乙○○當庭證述所使用之雷射
    測速照相儀器並說明使用方法、執勤方式及法院詢問相關問
    題以觀，以警員之執勤技巧及經驗，應不致於發生誤認之情
    形。復衡情證人乙○○為執行高速公路交通勤務之警員，與
    異議人素不相識，應無嫌隙，當無甘冒觸犯偽證之罪責，故
    意構詞誣陷異議人之可能。又按交通警員掣單舉發違反道路
    交通管理處罰條例所列之違規事實，本質上為行政處分，係
    公務員基於職務上權力，依法就特定之具體事件所為具有公
    法上效果之單方行政行為，基於公務員為公法上行為具有公
    信力之原則，該行政處分當可被推定為真正，其據以依法處
    分之事實認定亦為真正無誤。本此公信原則，立法者以道路
    交通管理處罰條例第92條第3 項之授權，賦予行政機關制定
    違反道路交通管理事件統一裁罰基準及處理細則，使勤務警
    員得當機處分以達其維護交通秩序、安全之行政目的，否則
    國家行政勢必窒礙難行。本件既無任何證據足資證明本件執
    勤警員有捏造事實違法取締之情事，則其本於維護交通秩序
    、安全職責所為之舉發，自應受到合法、正確之推定。綜上
    所述，異議人所有之車牌號碼3A-1289 號自小客車於上揭時
    、地在高速公路超速行駛之違規事實，洵堪認定。是原處分
    機關據以援引上開規定，裁處異議人即受處分人罰鍰新臺幣
    三千元，並記違規點數一點，於法並無違誤，本件異議為無
    理由，應予駁回。
據上論斷，應依道路交通管理處罰條例第87條第2 項，道路交通
案件處理辦法第19條，裁定如主文。
中　　華　　民　　國　　94　　年　　7 　　月　　29　　日
                        交通法庭　法  官  戴嘉清
以上正本證明與原本無異
如不服本裁定應於送達後5日內向本院提出抗告狀
中　　華　　民　　國　　94　　年　　7 　　月　　29　　日
                                  書記官  許千士
